# 展厅产品作为存货还是固定资产或者其他呢？

提问人：liuzing120013 时间：2014-11-24 10:05:43
请问下各位老师，企业展厅中的大型设备，是作为存货还是固定资产呢？只用于展览不会销售出去，使用年限也会超过一年。谢谢！

回答人：chenyiwei
如果明确该产品只会用于展示，不会直接对外销售的，则其经济利益实现方式不同于库存商品，而是与固定资产的持有目的一致，即“为生产商品、提供劳务、出租或经营管理而持有”，因此应转入固定资产核算及列报。